【裁判字號】    89,交易,18
【裁判日期】    890314
【裁判案由】    公共危險
【裁判全文】
臺灣花蓮地方法院刑事判決                          八十九年度交易字第一八號
    公  訴  人  臺灣花蓮地方法院檢察署檢察官
    被      告  甲○○
右列被告因公共危險案件，經檢察官提起公訴（八十九年度偵字第一九八號），本院
判決如左：
    主  文
甲○○服用酒類，不能安全駕駛動力交通工具而駕駛，處罰金參仟元，如易服勞役以
參佰元折算壹日。
    事  實
一、甲○○於飲用酒類酒後吐氣所含酒精成份已達每公升○、三六毫克，超過每公升
    ○、二五毫克以上，明知已不能安全駕駛動力汽車之際，仍於八十九年一月八日
    晚間二十二時四十五分許，酒後駕駛車號ＩＸ－五九一一號自用小客車，沿花蓮
    縣台九線公路由南往北行駛，途經台九線公路二三二公里又一百公尺北上車道時
    ，因酒後注意力降低且打瞌睡而撞上路邊水泥護欄受傷，嗣經路人報警循線查獲
    。
二、案經花蓮縣警察局吉安分局報請臺灣花蓮地方法院檢察署檢察官偵查起訴。
    理  由
一、訊據被告固坦承有酒後駕車並撞及水泥護欄受傷之情事，惟矢口否認有因酒後不
    能安全駕駛而開車之犯行，辯稱：當時伊開車時精神狀態仍很好，還能與家人在
    車上通行動電話，伊是因為路況不熟，才會撞到路邊水泥護欄受傷等語。惟查：
    （一）、被告於警訊時自承「我於一月八日吃過晚飯後約十九時許，在瑞穗鄉我
    三哥家中喝了約二杯維士比藥酒（嗣於本院審理時又改稱喝了四、五杯），我當
    時駕駛車號ＩＸ－五九一一號自用小客車由瑞穗鄉要去吉安鄉，行經上揭發生時
    地，在該轉彎處一不留神，就擦撞路邊護欄而肇事，‧‧‧‧‧‧，我於駕車前
    飲用酒類後即接續駕駛汽車上路，我是因為酒後精神及意識有點疲累，是打瞌睡
    才讓我駕車撞到路邊護欄」等語（見警訊卷第五至九頁）。（二）、根據處理車
    禍現場之警員蔡漢清於「刑法第一百八十五條之三查獲後測試、觀察職務報告」
    中載明「被告於酒精測試時，注意力無法集中，且有多話現象」，顯見被告確係
    因酒後導致精神狀態不佳、有疲累及昏睡感而打瞌睡不能安全駕駛而駕車肇事之
    情事。又其籍設花蓮縣玉里鎮松埔里萬麗一三九號，現居花蓮縣吉安鄉○○○街
    二五一號，有時需往返二地，對於該路段路況豈有不熟悉之理？是其所辯是因為
    路況不熟才會撞到路邊護欄受傷等語，顯係事後卸責之詞，不足採信。此外，復
    有現場草圖、道路交通事故調查報告表、酒精測定值、現場照片八張等附卷可稽
    ，本件事證明確，被告犯行洵堪認定，應予依法論科。
二、核被告所為，係犯刑法第一百八十五條之三之罪。爰審酌被告之智識程度，一時
    失慮致罹刑章，犯後態度等情，量處如主文所示之刑，並諭知易服勞役之折算標
    準。
據上論斷，應依刑事訴訟法第二百九十九條第一項前段、刑法第一百八十五條之三、
第四十二條第二項、罰金罰鍰提高標準條例第二條，判決如主文。
本案經檢察官唐先恆到庭執行職務。
中      華      民      國    八  十  九  年    三      月    十四      日
                              臺灣花蓮地方法院刑事庭
                                  法  官  林  國  泰
右正本證明與原本無異。
如對本判決不服，應於送達後十日內，向本院提出上訴狀。（應抄附繕本）
                                  法院書記官
中      華      民      國    八  十  九  年    三      月    十五      日
附錄本判決論罪之法律條文：
刑法第一百八十五條之三：
服用毒品、麻醉藥品、酒類或其他相類之物，不能安全駕駛動力交通工具而駕駛者，
處一年以下有期徒刑、拘役或三萬元以下罰金。


司法院資訊處製作；財團法人民間司法改革基金會備份。
